zh-CN: 刀刃尺码编号: 0; 1; 2; 3; 4; 5; 其他
ja: ブレードの寸法番号: 0; 1; 2; 3; 4; 5; その他
en: Blade size number: 0; 1; 2; 3; 4; 5; Other
da: Bladstørrelsesnummer: 0; 1; 2; 3; 4; 5; Andet
nb: Bladstørrelsesnummer: 0; 1; 2; 3; 4; 5; Annet
zh-TW: 刀片尺寸編號: 0; 1; 2; 3; 4; 5; 其他
vi: Số kích thước lưỡi: 0; 1; 2; 3; 4; 5; Khác
it: Numero di dimensioni della lama: 0; 1; 2; 3; 4; 5; Altro
cs: Číslo velikosti nože: 0; 1; 2; 3; 4; 5; Jiné
th: หมายเลขขนาดใบดาบ: 0; 1; 2; 3; 4; 5; อื่นๆ
pl: Numer rozmiaru klingi: 0; 1; 2; 3; 4; 5; Inny
tr: Bıçak boyutu numarası: 0; 1; 2; 3; 4; 5; Diğer
sl-SI: Številka velikosti rezila: 0; 1; 2; 3; 4; 5; Drugo
lt-LT: Ašmenų dydžio numeris: 0; 1; 2; 3; 4; 5; Kita
bg-BG: Номер на размера на острието: 0; 1; 2; 3; 4; 5; Други
hu: Pengeméret száma: 0; 1; 2; 3; 4; 5; Egyéb
ko: 블레이드 크기 번호: 0; 1; 2; 3; 4; 5; 기타
sk-SK: Číslo veľkosti čepele: 0; 1; 2; 3; 4; 5; Iné
hr-HR: Broj veličine oštrice: 0; 1; 2; 3; 4; 5; Ostalo
sv: Skenstorleksnummer: 0; 1; 2; 3; 4; 5; Övrigt
de: Klingengrößennummer: 0; 1; 2; 3; 4; 5; Sonstige
es: Tamaño de la cuchilla: 0; 1; 2; 3; 4; 5; Otro
ru: Номер размера лезвия: 0; 1; 2; 3; 4; 5; Другое
ro-RO: Numărul dimensiunii lamei: 0; 1; 2; 3; 4; 5; Altele
pt-BR: Número da tamanho da lâmina: 0; 1; 2; 3; 4; 5; Outro
el: Αριθμός μεγέθους λεπίδας: 0; 1; 2; 3; 4; 5; Άλλο
fr: Numéro de taille de lame: 0; 1; 2; 3; 4; 5; Autre
nl: Blad maatnummer: 0; 1; 2; 3; 4; 5; Anders
fi: Lavan kokonumero: 0; 1; 2; 3; 4; 5; Muu
pt-PT: Número de tamanho da lâmina: 0; 1; 2; 3; 4; 5; Outros